【裁判字號】    90,易,1288
【裁判日期】    901129
【裁判案由】    傷害
【裁判全文】
臺灣高雄地方法院刑事判決                          九十年度易字第一二八八號
    公  訴  人  臺灣高雄地方法院檢察署檢察官
    被      告  甲○○
右列被告因傷害案件，經檢察官聲請簡易判決處刑（八十九年度偵字第一００二一號
），本院高雄簡易庭認為不宜以簡易判決處刑（九十年度雄簡字第二五五號），移送
本院改依通常程序審理判決如左：
    主  文
甲○○傷害人之身體，處有期徒刑貳月，如易科罰金，以佰元折算壹日。
扣案油壓剪壹把沒收。
    事  實
一、甲○○於民國八十九年四月十二日十三時許，在高雄市○○路與中華路口，與乙
    ○○因騎車發生糾紛。詎甲○○竟基於傷害故意，持其所有之油壓剪一把，朝乙
    ○○擊打，使乙○○受有右額部淤腫2×2公分、鼻部擦傷2×1公分、右臉淤腫 6
    ×5公分、胸部紅腫8×2公分、背部紅腫6×3公分、右前部瘀血4×2公分、3×1
    公分、左前臂二處瘀血5×3公分、2×2公分之傷害。
二、案經乙○○訴由台灣高雄地方法院檢察署檢察官聲請簡易判決處刑，經本院高雄
    簡易庭移送本院依通常程序審理。
    理  由
一、訊據被告甲○○雖坦承於右揭時、地與告訴人因行車問題發生糾紛，惟矢口否認
    有持油壓剪毆打告訴人乙○○成傷，辯稱：是告訴人踹倒伊機車後，衝過來勒住
    伊脖子，伊反抗時將告訴人摔倒在地，告訴人的傷勢可能是這樣造成的，伊並未
    持油壓剪打告訴人云云。惟查，右揭犯罪事實業據告訴人於本院審理中指訴甚詳
    ，並有阮綜合醫院診斷書、高雄市政府警察局前鎮分局受理各類案件紀錄表各一
    紙在卷可憑，復有油壓剪一把扣案足資佐證。依前揭診斷書所載，告訴人係受鈍
    器傷，與告訴人所訴係遭被告持油壓剪之鈍器毆擊造成相符，況若非被告持油壓
    剪打擊告訴人，而係告訴人摔倒在地，當無造成前揭臉部、背部、胸部、手臂等
    身體之正面、背面、側面皆多處成「瘀腫」、「紅腫」傷勢之可能。故被告所辯
    當屬諉卸之詞，不足採信。本件事證明確，被告犯行堪予認定，應依法論科。
二、核被告甲○○所為，係犯刑法第二百七十七條第一項普通傷害罪。爰審酌被告與
    告訴人並無仇隙，僅因騎車糾紛即持油壓剪擊打告訴人、被害人受傷之程度及犯
    罪後未能坦承犯行，又未與被害人達成和解等一切情狀，量處如主文所示之刑，
    並諭知易科罰金之折算標準。又僅因行車糾紛細故，被告即持油壓剪擊打告訴人
    身體多處成傷，犯行不能謂輕微，是本院認不宜依檢察官求刑判處罰金五百元，
    附此敘明。又被告行為後，刑法第四十一條業於九十年一月十日修正公布，同年
    月十二日生效，舊法規定犯最重本刑三年以下有期徒刑以下之刑之罪，而受六個
    月以下有期徒刑或拘役之宣告，因身體、教育、職業、家庭之關係或其他正當事
    由，執行顯有困難者，得易科罰金，修正後刑法第四十一條第一項規定，凡犯最
    重本刑五年以下有期徒刑以下之刑之罪，而受六個月以下有期徒刑或拘役之宣告
    ，均得易科罰金，經比較新舊法之規定，應依刑法第二條第一項前段規定，適用
    裁判時之新法，併予宣告易科罰金之折算標準。扣案之油壓剪一把係供犯本案所
    用之物，且被告所有，業經被告供明在卷，併依刑法第三十八條第一項第二款宣
    告沒收。
據上論斷，應依刑事訴訟法第二百九十九條第一項前段，刑法第二條第一項前段、第
二百七十七條第一項、第四十一條第一項、第三十八條第一項第二款，罰金罰鍰提高
標準條例第一條前段、第二條，判決如主文。
中      華      民      國   九十      年    十一    月    二十九    日
                               臺灣高雄地方法院刑事第一庭
                                        法  官   郭佳瑛
右正本證明與原本無異。
如不服本判決，應於判決送達後十日內，向本院提出上訴狀。
                                        書記官  陳威志
中    華    民    國      九十      年      十一      月      三十      日
附錄本判決論罪之法條全文
刑法第二百七十七條條第一項
  傷害人之身體或健康者，處三年以下有期徒刑、拘役或一千元以罰金。


司法院資訊處製作；財團法人民間司法改革基金會備份。
